臺灣板橋地方法院刑事判決　　　　　　 94年度交訴字第112號
公　訴　人　臺灣板橋地方法院檢察署檢察官
被　　　告　丙○○
上列被告因過失致死等案件，經檢察官提起公訴（94年度偵字第
4365號），本院訊問被告為有罪陳述後，改依簡式審判程序審理
，並判決如下：
    主  文
丙○○因業務上之過失致人於死，處有期徒刑陸月，如易科罰金
，以佰元折算壹日。緩刑貳年。
    事  實
一、丙○○受僱於龍達企業社擔任職業大貨車司機，平日以駕駛
    大貨車載運貨物為業，為從事駕駛業務之人。丙○○於民國
    94年3 月5 日清晨5 時30分許，駕駛車號S2-025號自用大貨
    車自台南出發沿國道中山高速公路北上，駛至五股交流道北
    上匝道出口與台北縣五股鄉○○路○段交岔口處，欲左轉往
    五股鄉○○路方向行駛時，適有蔡玟彬駕駛車號6102-GT 號
    自用小客車搭載甲○○、丁○○二人，沿五股鄉○○路○段
    由五股往新莊方向，疏未遵守該路段時速50公里之速限，以
    時速約70公里之速度超速行駛至上開路口，詎丙○○疏未遵
    守路口紅燈之號誌指示暫停，而依當時狀況，雖為雨天、路
    面濕潤，然視距良好、燈號號誌運作正常，亦無不能注意情
    事，竟貿然左轉新五路二段往五股方向，蔡玟彬所駕駛之上
    開車輛亦因超速，且疏未注意車前狀況並隨時採取必要之安
    全措施，閃避不及，撞擊丙○○所駕駛之上開自用大貨車左
    後方，致蔡玟彬當場死亡、甲○○左眼受傷、丁○○則頭部
    受傷（甲○○、丁○○傷害部分已撤回告訴）。
二、案經蔡玟彬之父乙○○及丁○○訴由台北縣政府警察局蘆洲
    分局報告、甲○○訴由台灣板橋地方法院檢察署檢察官，暨
    該署檢察官督同法醫師相驗後自動檢舉偵查起訴。
    理  由
一、訊據被告丙○○於本院審理中對於上揭事實坦承不諱，且經
    證人即被害人丁○○、甲○○於警詢及偵查中陳述甚詳，而
    被害人蔡玟彬因本件車禍受有頭部外傷，因顱內出血而死亡
    等情，亦經台灣板橋地方法院檢察署檢察官督同法醫師相驗
    無訛，有相驗屍體證明書、驗斷書、勘驗筆錄各一件在卷可
    憑（見94年度相字第315 號偵查卷第27至35頁）。而案發當
    時為雨天、路面濕潤，然視距良好、燈光號誌運作正常乙節
    ，亦有道路交通事故調查報告表、現場圖、現場照片等附卷
    可佐（見94偵字第4365號偵查卷第30至39頁、第101 至103
    頁）。另被告考領有職業大貨車駕駛執照，受僱於龍達企業
    社駕駛車號S2-025號之自用大貨車載送貨物，為從事業務之
    人，此有駕駛執照、行車執照影本在卷可查（見94偵字第43
    65號偵查卷第109 頁）。按駕駛人駕駛汽車，應遵守道路交
    通標誌、標線、號誌之指示，道路交通安全規則第90條定有
    明文。被告於上開時地駕駛自用大貨車行經設有號誌之路口
    ，理應注意及此，雖當時為雨天、路面濕潤，然視距良好、
    燈光號誌運作正常，已如前述，亦無使被告不能注意之情事
    ，詎被告疏未注意紅燈指示，貿然闖越左轉，其就本案有過
    失至明。而被害人蔡玟彬確因本件車禍死亡，已如前述，是
    被告之過失犯行與被害人之死亡間，亦有相當因果關係。綜
    上所述，足見被告所為自白與事實相符，自得採為認定之依
    據。本件事證明確，被告犯行堪以認定。
二、查被告丙○○以駕駛聯結車為業，為從事駕駛業務之人。核
    其所為，係犯刑法第276 條第2 項業務過失致人於死罪。本
    院審酌被告並無前科，自82年間領有職業大貨車駕駛執照以
    來，亦無其他過失傷害或致死之前案紀錄，有台灣高等法院
    前案紀錄表一件在卷可查，足見其素行良好，並考量其為從
    事駕駛職業大貨車業務之人，對於道路交通之狀況應有高於
    一般駕駛之注意義務，竟因過失致被害人蔡玟彬死亡等犯罪
    動機、目的、手段、所生危害程度，及被害人蔡玟彬亦因超
    速而與有過失，暨斟酌被告已與被害人蔡玟彬之家屬達成民
    事和解，有調解筆錄一件在卷可查，並就本案犯行坦承不諱
    ，犯後態度堪稱良好等一切情狀，量處如主文所示之刑，並
    諭知易科罰金之折算標準。末查，被告前未曾受有期徒刑以
    上刑之宣告，已如前述，其因一時疏忽，致觸犯本件犯行，
    經此次科刑教訓後，應知警惕而無再犯之虞，本院認為前開
    對其宣告之刑，以暫不執行為適當，爰予宣告緩刑2 年，以
    啟自新。
三、至公訴意旨另認被告涉犯業務過失傷害告訴人甲○○、丁○○部分，業經告訴人甲○○、丁○○於本院審理中具狀撤回
    告訴，此有撤回告訴狀二件在卷可查，而刑法第284 條第2
    項之業務過失傷害罪，依刑法第287 條規定，須告訴乃論，
    依刑事訴訟法第303 條第3 款之規定，本應為不受理判決，
    然公訴意旨認此部分與上述認定有罪部分有想像競合犯之裁
    判上一罪關係，爰不另為不受理之諭知，併此敘明。
四、末按「除被告所犯為死刑、無期徒刑、最輕本刑為三年以上
    有期徒刑之罪或高等法院管轄第一審案件者外，於前條第一
    項程序進行中，被告先就被訴事實為有罪之陳述時，審判長
    得告知被告簡式審判程序之旨，並聽取當事人、代理人、辯
    護人及輔佐人之意見後，裁定進行簡式審判程序」，刑事訴
    訟法第273 條之1 定有明文。查本件被告所涉犯之刑法第28
    4 條第2 項之業務過失傷害罪嫌，非屬最輕本刑為三年以上
    有期徒刑之罪，且被告於本院準備程序期日已就被訴事實為
    有罪之陳述，經告知被告簡式審判程序之旨後，被告及公訴
    人對於本件改依簡式審判程序審理亦均表示無意見，是本院
    依前揭刑事訴訟法規定，裁定本件進行簡式審判程序，附此
    敘明。
據上論斷，應依刑事訴訟法第273 條之1 第1 項、第299 條第1
項前段，刑法第276 條第2 項、第41條第1 項前段、第74條第1
款，罰金罰鍰提高標準條例第1 條前段、第2 條，判決如主文。
本案經檢察官魏正杰到庭執行職務。
中　　華　　民　　國　　94　　年　　12　　月　　21　　日
                  刑事第十五庭  法　官  汪怡君
上列正本證明與原本無異。
如不服本判決，應於送達後十日內向本院提出上訴狀。
                                書記官  李郁禎
中　　華　　民　　國　　94　　年　　12　　月　　23　　日
附錄本案論罪科刑法條全文：
中華民國刑法第276條
因過失致人於死者，處二年以下有期徒刑、拘役或二千元以下罰
金。
從事業務之人，因業務上之過失犯前項之罪者，處五年以下有期
徒刑或拘役，得併科三千元以下罰金。
